臺灣基隆地方法院刑事判決　
111年度簡上字第66號
上  訴  人  臺灣基隆地方檢察署檢察官
被      告  陳亮樺

                    籍設新北市○○區○○路00號(新北○○○○○○○○)

上列上訴人因竊盜案件，不服本院於中華民國111年6月20日所為
111年度基簡字第525號第一審刑事簡易判決（聲請簡易判決處刑
案號：111年度偵字第2737號），提起上訴，本院管轄第二審之
合議庭判決如下：
    主  文
上訴駁回。
    事實及理由
一、本案經本院審理結果，認第一審簡易庭以被告所為係犯刑法
    第320條第1項之竊盜罪，處拘役50日，如易科罰金，以新臺
    幣（下同）1,000元折算1日，核其認事、用法均無違誤，量
    刑亦稱妥適，應予維持，爰引用第一審判決書所記載之事實
    、證據及理由（詳如附件）。
二、檢察官上訴意旨略以：檢察官已於聲請簡易判決處刑書主張
    被告構成累犯及應加重其刑，並檢附刑案資料查註紀錄表為
    證明之方法，又刑案資料查註紀錄表為法務部公務人員依相
    關資料繕打而成，錯誤率極低，法院審理卷宗亦均有臺灣高
    等法院全國前案簡列表可以核實。而檢察官已主張並具體指
    出證明之方法，並經法院踐行調查程序，自得作為論以累犯
    及加重其刑之裁判基礎，原審未就是否構成累犯部分敘明認
    定並論以累犯，難認原判決允當，請撤銷原判決，另為適當
    合法之判決等語。
三、聲請意旨雖記載被告構成累犯之事實，惟僅提出被告前案紀
    錄表為據。依最高法院110年度台上大字第5660號裁定意旨
    ，原審判決不依卷附之被告前案紀錄表認定被告於本案構成
    累犯，原審判決並無違誤。而累犯資料本來即可以在刑法第
    57條第5款「犯罪行為人之品行」中予以負面評價，自仍得
    就被告可能構成累犯之前科、素行資料，列為刑法第57條第
    5 款所定「犯罪行為人之品行」之審酌事項。於此情形，該
    可能構成累犯之前科、素行資料既已列為量刑審酌事由，對
    被告所應負擔之罪責予以充分評價，依重複評價禁止之精神
    ，自無許檢察官事後循上訴程序，以該業經列為量刑審酌之
    事由應改論以累犯並加重其刑為由，指摘原判決未依累犯規
    定加重其刑違法或不當（最高法院110年度台上大字第5660
    號刑事裁定參照）。經查，原審判決已依刑法第57條第5款
    規定，將被告前有毒品、傷害、妨害公務、竊盜等科刑及矯
    正之前科紀錄(即可能構成累犯之前科、素行資料)，列為量
    刑審酌事項，並審酌被告不思以正道取財，復為本件竊盜犯
    行，破壞社會秩序及他人財產安全，實屬可議，惟其犯後坦
    承犯行，配合交出竊取之財物，兼衡其犯罪之動機、目的、
    手段、所竊取財物之價值，並參酌其智識程度、無業、經濟
    貧寒之家庭狀況等一切情狀，量處拘役伍拾日，如易科罰金
    ，以壹仟元折算壹日。可見原審判決已就被告可能構成累犯
    之前科資料列為量刑審酌事由，對被告所應負擔之罪責予以
    充分評價，依重複評價禁止之精神，檢察官又以該業經列為
    量刑審酌之事由應改論以累犯為由，指摘原判決未認定被告
    構成累犯係屬違法云云，依上述說明，其上訴即無理由，應
    予駁回。
據上論斷，應依刑事訴訟法第455條之1第1項、第3項、第368條
、第373條，判決如主文。
本案經檢察官吳欣恩聲請簡易判決處刑，檢察官陳虹如到庭執行
職務。
中　　華　　民　　國　　111 　年　　10　　月　　24　　日
                  刑事第三庭  審判長  法  官  簡志龍 
                                      法  官  藍君宜 
                                      法  官  顏偲凡 
以上正本證明與原本無異。
本件判決不得上訴。
中　　華　　民　　國　　111 　年　　10　　月　　24　　日
                                      書記官　周育義
附錄論罪法條：　
中華民國刑法第320條
意圖為自己或第三人不法之所有，而竊取他人之動產者，為竊盜
罪，處 5 年以下有期徒刑、拘役或 50 萬元以下罰金。
意圖為自己或第三人不法之利益，而竊佔他人之不動產者，依前
項之規定處斷。
前二項之未遂犯罰之。　　　　　　　　　　　　　　　　　　附件：　　　　　　　　　　　　　　　　　　　　　　　　　　          臺灣基隆地方法院刑事簡易判決
111年度基簡字第525號
聲  請  人  臺灣基隆地方檢察署檢察官
被      告  陳亮樺  女  民國00年00月00日生
                    身分證統一編號：Z000000000號
                    住○○市○○區○○路00號
　　　　　　　　　　(新北○○○○○○○○)
                    居臺北市○○區○○街00巷0號
上列被告因竊盜案件，經檢察官聲請以簡易判決處刑（111年度
偵字第2737號），本院判決如下：
    主      文
陳亮樺竊盜，處拘役伍拾日，如易科罰金，以新臺幣壹仟元折算
壹日。
    事實及理由
一、本件犯罪事實及證據，均引用檢察官聲請簡易判決處刑書（
    下稱聲請書）之記載，如附件。
二、論罪科刑
  ㈠核被告所為，係犯刑法第320條第1項之竊盜罪。
　㈡按刑法第47條第1項累犯事實之有無，攸關刑罰加重，且屬對
    被告不利之事項，應由檢察官負主張及實質舉證責任。所謂
    檢察官應就被告構成累犯之事實具體指出證明方法，係指檢
    察官應提出除被告前案紀錄表外，足以證明被告構成累犯事
    實之前案徒刑執行完畢之原始資料或其影本而言。另檢察官
    亦應就被告應否依累犯規定加重其刑為主張及說明，亦即檢
    察官應就被告之特別惡性及對刑罰反應力薄弱等各節為具體
    指明。倘檢察官未就被告構成累犯之事實具體指出證明方法
    ，或未就被告應否依累犯規定加重其刑為具體指明，法院不
    得逕依職權調查之。另按法院依簡易程序逕以簡易判決處刑
    者，因無檢察官參與，倘檢察官就被告構成累犯之事實及應
    加重其刑之事項，未為主張或具體指出證明方法，法院自得
    基於前述說明，視個案情節斟酌取捨（最高法院110年度台
    上大字第5660號裁定意旨參照）。經查，檢察官雖於聲請書
    敘及被告於本案有構成累犯之事實，然就其特別惡性及對刑
    罰反應力薄弱而加重最低本刑部分，並未具體指出證明方法
    ，故此部分列為刑法第57條第5款所定「犯罪行為人之品行
    」進行審酌，而無刑法第47條累犯加重規定之適用。
  ㈢爰以行為人之責任為基礎，審酌被告前有毒品、傷害、妨害
    公務、竊盜等科刑及矯正之前科紀錄，有臺灣高等法院被告
    前案紀錄表在卷可按，素行不佳，猶不知惕勵，不思循正當
    途徑獲取財物，貪圖己利即恣意竊取他人財物，所為危害社
    會治安且缺乏尊重他人財產權之觀念，殊不足取，惟念被告
    坦承犯行之犯後態度，並配合警方交出失竊物品，兼衡被告
    於警詢自述之智識程度、業無、經濟貧寒之家庭狀況（見偵
    卷第9頁）暨其犯罪之動機、目的、手段、所竊得財物價值
    及失竊物品已返還等一切情狀，量處如主文所示之刑，並諭
    知易科罰金之折算標準，以資儆懲。被告竊得之物品已實際
    發還給被害人，有贓物認領保管單在卷可按（見偵查卷第27
    頁），依刑法第38條之1 第5 項之規定，不再宣告沒收或追
    徵，併此敘明。
四、依刑事訴訟法第449條第1項前段、第454條第2項，逕以簡易
    判決處刑如主文。
五、如不服本判決，得自收受送達之日起20日內，向本院提出上
    訴書狀，上訴於本院合議庭。
中　　華　　民　　國　　111 　年　　6 　　月　　20　　日
                  基隆簡易庭    法　官　齊  潔
以上正本證明與原本無異。
如不服本判決，應於判決送達後20日內，向本院提出上訴書狀，
敘述上訴理由，上訴於本院合議庭，並按他造當事人之人數附具
繕本。　　　　　　　　　
中　　華　　民　　國　　111 　年　　6 　　月　　20　　日
                                書記官  劉珍珍
附錄論罪法條：　　
中華民國刑法第320條
意圖為自己或第三人不法之所有，而竊取他人之動產者，為竊盜
罪，處 5 年以下有期徒刑、拘役或 50 萬元以下罰金。
意圖為自己或第三人不法之利益，而竊佔他人之不動產者，依前
項之規定處斷。
前二項之未遂犯罰之。　　　　　　　　　　　　　　　　
附件：                               
臺灣基隆地方檢察署檢察官聲請簡易判決處刑書　
                                     111年度偵字第2737號
　　被　　　告　陳亮樺　女　31歲（民國00年00月00日生）
　　　　　　　　　　　　籍設新北市○○區○○路00號（新                          北○○○○○○○○）
　　　　　　　　　　　　居臺北市○○區○○街00巷0號
　　　　　　　　　　　　國民身分證統一編號：Z000000000號
上列被告因竊盜案件，業經偵查終結，認宜以簡易判決處刑，茲
將犯罪事實及證據並所犯法條分敘如下：
　　　　犯罪事實
一、陳亮樺前因竊盜案件，經臺灣基隆地方法院以109年度聲字
    第911號裁定判處應執行有期徒刑8月確定，於民國109年10
    月31日執行完畢。詎仍不知悔改，而基於意圖為自己不法所
    有之竊盜犯意，於111年3月8日22時許，在基隆市安樂區崇德
    路178巷口，見陳玎婷所有之車牌號碼000-0000號普通重型
    機車鑰匙未拔並停放於上址，竟基於意圖為自己不法所有之
    竊盜犯意，以上開機車鑰匙啟動電門後，配戴原放置於該機
    車內之安全帽一頂，竊取並騎乘該機車離去。嗣陳玎婷發覺
    遭竊而報警處理，經警調閱監視器畫面，始查悉上情。
三、案經陳玎婷訴由基隆市警察局第四分局報告偵辦。
　　　　證據並所犯法條
一、上開犯罪事實，業據被告陳亮樺於警詢時坦承不諱，核與證
    人即告訴人陳玎婷於警詢時指述之情節相符，復有監視器畫
    面翻拍照片6張、現場照片4張等在卷可參，足認被告之任意
    性自白與事實相符，其犯嫌堪以認定。
二、核被告所為，係犯刑法第320條第1項之竊盜罪嫌。又被告曾
    受如犯罪事實欄所載有期徒刑執行完畢，有刑案資料查註紀
    錄表1份在卷可查，其於受徒刑之執行完畢後，5年以內故意
    再犯本件有期徒刑以上之罪，為累犯，請依刑法第47條第1
    項之規定及司法院釋字第775號解釋意旨，裁量加重最低本
    刑。扣案之機車1臺、鑰匙1支、安全帽1頂，固皆為被告之
    犯罪所得，惟已實際合法發還被害人，有贓物認領保管單1紙
    在卷可稽，依刑法第38條之1第5項規定，爰不予聲請宣告沒
    收或追徵。
三、依刑事訴訟法第451條第1項聲請逕以簡易判決處刑。
　　此　致
臺灣基隆地方法院基隆簡易庭
中　　華　　民　　國　 111　年　　4 　　月　　21　  日 
                             檢  察  官   吳欣恩 
本件正本證明與原本無異
中　　華　　民　　國 　111　年  　5     月    16   日 
                             書  記  官   何喬莉
附錄本案所犯法條全文
中華民國刑法第320條
意圖為自己或第三人不法之所有，而竊取他人之動產者，為竊盜
罪，處 5 年以下有期徒刑、拘役或 50 萬元以下罰金。
意圖為自己或第三人不法之利益，而竊佔他人之不動產者，依前
項之規定處斷。
前二項之未遂犯罰之。